臺灣板橋地方法院刑事判決　　　　　　　95年度易字第1956號
公　訴　人　臺灣板橋地方法院檢察署檢察官
被　　　告　乙○○
　　　　　　丁○○
上列被告等因違反著作權法案件，經檢察官提起公訴（九十五年
度偵字第一九九五三號、第二一二二八號），以及移送併案審理
（臺灣板橋地方法院檢察署九十五年度偵字第二二九０三號、第
二四二七四號），被告等於本院準備程序中就被訴事實為有罪之
陳述，經告知簡式審判程序之旨，並聽取當事人之意見後，本院
合議庭裁定由受命法官獨任進行簡式審判程序，判決如下：
    主    文
乙○○、丁○○共同明知係侵害著作財產權之重製光碟而散布，
各處有期徒刑拾月，均緩刑肆年。
扣案如附表所示盜版DVD 影音光碟片共柒拾貳片均沒收之。
    犯罪事實
一、乙○○、丁○○明知如附表所示DVD 影音光碟片，分別係如
    附表所示公司享有著作財產權且均受我國著作權法保護之視
    聽著作，而「神鬼剋星」、「衝出寧靜號」、「婚禮終結者
    （又名婚禮傲客）」等DVD 影音光碟片，亦各係美商迪士尼
    企業股份有限公司、美商環球製成有限責任合夥、美商華納
    兄弟娛樂公司享有著作財產權且均受我國著作權法保護之視
    聽著作，非經該等著作財產權人之同意或授權，均不得擅自
    散布，竟意圖營利，共同基於反覆散布侵害他人著作財產權
    之重製光碟之單一犯意聯絡，自九十五年一月間起至九十五
    年八月十七日為警查獲止，先由乙○○在大陸地區，以每片
    影音光碟片四十元至九十元不等之代價，購買如附表所示盜
    版DVD 影音光碟片以及盜版「神鬼剋星」、「衝出寧靜號」
    、「婚禮終結者」DVD 影音光碟片後，再由丁○○在其位於
    臺北縣永和巿竹林路一七九巷十八號六樓住處以及乙○○位
    於臺北縣板橋巿金門街二十五巷二號七樓住處內，利用電腦
    連結網際網路，在「YAHOO!奇摩拍賣」網站上，以其所申請
    之「alifez_9（精緻生活天地）」、「dvddb8（八號片庫）
    」帳號，刊登販賣如附表所示盜版DVD 影音光碟片以及盜版
    「神鬼剋星」、「衝出寧靜號」、「婚禮終結者」等DVD 影
    音光碟片之訊息，以每片一百八十八元至三百九十元不等之
    價格，供不特定人上網標購；迨買受人在該網站下標拍定後
    ，依丁○○之指示將貨款匯入其開設之局號0000000
    號、帳號0000000號永和福和郵局帳戶內或帳號00
    000000000000號臺新國際商業銀行帳戶內，丁○○再郵寄盜版DVD 影音光碟片予買受人，並將所獲利潤扣
    除三分之一充作自己之收益，餘額則交予乙○○，渠二人共
    同藉此方式多次販賣盜版DVD 影音光碟片以賺取差價牟利，
    而侵害如附表所示公司之著作財產權。其間，丁○○先後於
    下述時間在「YAHOO!奇摩拍賣」網站上，刊登販賣盜版「神
    鬼剋星」、「衝出寧靜號」、「稀人」、「婚禮終結者」等
    DVD 影音光碟片：
  (一)於九十五年三月間某日，在「YAHOO!奇摩拍賣」網站上，刊
    登販賣盜版「神鬼剋星」以及「衝出寧靜號」等DVD 影音光
    碟片之訊息，並標示直接購買價及起標價格各為三百五十元
    ；適財團法人電影及錄影著作保護基金會職員發現上情，乃
    於九十五年三月六日，以每片三百五十元之價格標購該等盜
    版DVD 影音光碟片各一片後，旋匯款七百五十元（其中五十
    元為運費）至丁○○開設之上揭永和福和郵局帳戶內，嗣即
    收到丁○○依約寄達之盜版「神鬼剋星」以及「衝出寧靜號
    」等DVD 影音光碟片各一片。
  (二)於九十五年三月九日上午九時八分許，在「YAHOO!奇摩拍賣
    」網站上，刊登販賣盜版「稀人」DVD 影音光碟片之訊息，
    並標示直接購買價及起標價格均為三百元；適基本國際股份
    有限公司職員甲○○發現上情，乃於同年月十七日上午三時
    四十五分許，以三百元之價格標購該盜版DVD 影音光碟片一
    片後，旋匯款三百四十元（其中四十元為運費）至丁○○開
    設之上揭永和福和郵局帳戶內，嗣於九十五年四月三日，收
    到丁○○依約寄達之盜版「稀人」DVD 影音光碟片一片。
  (三)於九十五年五月十二日上午四時十四分許，在「YAHOO!奇摩
    拍賣」網站上，刊登販賣盜版「稀人」DVD 影音光碟片之訊
    息，並標示直接購買價及起標價格均為三百九十元；適基本
    國際股份有限公司職員甲○○發現上情，乃於同年月十七日
    上午二時五分許，以三百九十元之價格標購該盜版DVD 影音
    光碟片一片後，旋匯款五百三十元（其中四十元為運費；另
    因操作錯誤而多匯款一百元）至丁○○開設之上揭永和福和
    郵局帳戶內，嗣於九十五年五月二十二日，收到丁○○依約
    寄達之盜版「稀人」DVD 影音光碟片一片。
  (四)於九十五年七月十日下午七時四十三分許，在「YAHOO!奇摩
    拍賣」網站上，刊登販賣盜版「婚禮終結者」DVD 影音光碟
    片之訊息，並標示直接購買價及起標價格均為一百八十八元
    ；適財團法人電影及錄影著作保護基金會職員發現上情，乃
    於同年月十八日上午十時四十二分許，以一百八十八元之價
    格標購該盜版DVD 影音光碟片一片後，旋匯款至丁○○開設
    之上揭臺新國際商業銀行帳戶內，嗣即收到丁○○依約寄達
    之盜版「婚禮終結者」DVD 影音光碟片一片。
二、又丁○○明知「玩命手機」、「限制級戰警2 －極限公園」
    以及「食罪人」等DVD 影音光碟片，分別係美商新線製作股
    份有限公司、美商哥倫比亞影片股份有限公司、美商廿世紀
    福斯影片股份有限公司享有著作財產權且均受我國著作權法
    保護之視聽著作，非經該等著作財產權人之同意或授權，均
    不得擅自散布，竟意圖營利，另單獨接續前開反覆散布侵害
    他人著作財產權之重製光碟之犯意，於九十五年二月下旬某
    日，利用其胞妹陳慧萍赴大陸地區旅遊之機會，委託不知情
    之陳慧萍以每片影音光碟片五十元至六十元不等之價格，購
    買盜版「玩命手機」、「限制級戰警2 －極限公園」以及「
    食罪人」等DVD 影音光碟片；復於九十五年四月十二日，在
    其位於臺北縣永和巿竹林路一七九巷十八號六樓住處內，利
    用電腦連結網際網路，在「YAHOO!奇摩拍賣」網站上，以「
    just_imovie （愛電影）」帳號，刊登販賣前開盜版DVD 影
    音光碟片之訊息，以每片二百八十元之價格，供不特定人上
    網標購；適財團法人電影及錄影著作保護基金會職員發現上
    情，乃於同年月十七日，以每片二百八十元之價格標購前開
    盜版DVD 影音光碟片各一片後，旋匯款八百五十元（其中六
    十元為運費，又一次購買金額超過五百元者，再折價五十元
    ）至陳慧萍開設之局號0000000號、帳號00000
    00號東吳大學郵局帳戶內，嗣即收到丁○○依約寄達之盜
    版「玩命手機」、「限制級戰警2 －極限公園」以及「食罪
    人」等DVD 影音光碟片各一片。
三、嗣經警先後持搜索票於如附表所示時間、地點執行搜索，當
    場扣得如附表編號一至五十二所示盜版DVD 影音光碟片共七
    十一片，另經財團法人電影及錄影著作保護基金會提出其購
    得如附表編號五十三所示盜版DVD 影音光碟片一片，並向警
    檢舉上情而循線查獲。
四、案經基本國際股份有限公司訴請臺灣板橋地方法院檢察署檢
    察官偵查起訴，以及移送併案審理，乙○○、丁○○於本院
    準備程序中就被訴事實為有罪之陳述，經告知乙○○、丁○○簡式審判程序之旨，並聽取當事人之意見後，本院合議庭
    裁定由受命法官獨任進行簡式審判程序。
    理    由
一、上揭犯罪事實，業據被告乙○○、丁○○迭於警詢、偵查中
    及本院審理時自白不諱（見臺灣板橋地方法院檢察署九十五
    年度偵字第一九九五三號偵查卷第八頁至第十七頁、第七一
    頁至第七二頁及第八三頁、同署九十五年度偵字第二四二七
    四號偵查卷第十五頁至第十九頁、第二七頁至第三十頁及第
    五十頁至第五四頁、同署九十五年度偵字第二二九０三號偵
    查卷第六頁至第十一頁、本院九十六年二月六日簡式審判筆
    錄），並經告訴人基本國際股份有限公司之代理人甲○○、
    如附表編號二至五二所示告訴人之共同代理人財團法人電影
    及錄影著作保護基金會執行長戊○○委任之複代理人丙○○
    、施同慶於警詢及偵查中指訴綦詳（見臺灣板橋地方法院檢
    察署九十五年度偵字第一九九五三號偵查卷第十八頁至第二
    一頁及第七四頁至第七五頁、同署九十五年度偵字第二四二
    七四號偵查卷第五五頁至第五七頁、同署九十五年度偵字第
    二二九０三號偵查卷第十五頁至第十七頁），且據證人陳慧
    萍於警詢時證述明確（見臺灣板橋地方法院檢察署九十五年
    度偵字第二四二七四號偵查卷第四十頁至第四四頁），另有
    臺北巿政府營利事業登記證影本、視聽著作專屬授權讓與合
    約書、錄影節目審查合格證明書影本、被告丁○○開設之永
    和福和郵局郵政存簿儲金簿影本、「alifez_9」帳號資料、
    「just_imovie 」帳號資料、帳號為「alifez_9」之電子郵
    件影本、IP住址分析表、「alifez_9」在「YAHOO!奇摩拍賣
    」網站之拍賣商品總表、「just_imovie 」在「YAHOO!奇摩
    拍賣」網站之評價總表、「dvddb8」在「YAHOO!奇摩拍賣」
    網站之拍賣商品總表各一份、國泰世華銀行MyATM 明細表、
    被告丁○○郵寄盜版DVD 影音光碟片予買受人之信封袋、客
    戶歷史交易清單、財團法人電影及錄影著作保護基金會鑑識
    報告影本各二件、中華電信數據通信分公司中區客服中心回
    覆單影本、中華郵政公司自動櫃員機交易明細表影本各三份
    、「YAHOO!奇摩拍賣」網站拍賣及得標資料四件、搜索現場
    暨扣案物品照片二十七張、著作財產權證明文件五十七份附
    卷可稽（見臺灣板橋地方法院檢察署九十五年度偵字第一九
    九五三號偵查卷第三四頁至第五八頁及第六八頁至第九五頁
    、同署九十五年度偵字第二四二七四號偵查卷第七二頁至第
    八二頁、第五九頁、第八九頁至第一六六頁及第三九七頁至
    第四四九頁、同署九十五年度偵字第二二九０三號偵查卷第
    十九頁、第二七頁至第三六頁及第四十頁、本院卷宗），尚
    有如附表所示盜版DVD 影音光碟片共七十二片扣案可資佐證
    ，足認被告乙○○、丁○○之自白確與事實相符。是本案事
    證明確，被告二人違反著作權法之犯行均堪認定，應予依法
    論罪科刑。
二、核被告乙○○、丁○○所為，均係犯著作權法第九十一條之
    一第三項、第二項之明知係侵害著作財產權之重製光碟而散
    布罪。其等意圖散布而持有盜版DVD 影音光碟片之低度行為
    應為散布之高度行為所吸收，不另論罪。被告二人就如犯罪
    事實欄一所示散布盜版影音光碟片之犯行，有犯意之聯絡與
    行為之分擔，為共同正犯。按刑事法若干犯罪行為態樣，本
    質上原具有反覆、持續實行之特徵，立法時既予特別歸類，
    定為犯罪構成要件之行為要素，則行為人在密切接近之一定
    時、地持續實行之複次行為，倘依社會通念，於客觀上認為
    符合一個反覆、延續性之行為觀念者，於刑法評價上，即應
    僅成立一罪，俾免有重複評價、刑度超過罪責與不法內涵之
    疑慮；學理上所稱「集合犯」之職業性、營業性或收集性等
    具有重複特質之犯罪均屬之，例如經營、從事業務、收集、
    販賣、製造、散布等行為概念者是（最高法院九十五年度臺
    上字第一０七九號判決意旨參照）。查被告乙○○、丁○○
    共同販賣如附表所示盜版DVD 影音光碟片、盜版「神鬼剋星
    」、「衝出寧靜號」、「婚禮終結者」等DVD 影音光碟片以
    及被告丁○○單獨販賣盜版「玩命手機」、「限制級戰警2
    －極限公園」、「食罪人」等DVD 影音光碟片，核屬營利性
    行為，係在密切接近之一定時間及空間內以相同之方式持續
    、反覆從事，未曾間斷，是其二人此等散布盜版DVD 影音光
    碟片之行為，客觀上具有反覆、延續實行之特徵，從而，在
    行為概念上，縱有多次散布之舉措，仍應以集合犯之包括一
    罪評價之。至刑法及其施行法固於九十四年一月七日經修正
    公布，於九十五年七月一日生效施行，其中刑法第二十八條
    關於共同正犯之規定亦有修正。惟本案被告乙○○、丁○○
    之犯罪行為始自前述法律修正施行前，並持續至法律修正施
    行後，其間法律雖有變更，惟其等所為單一犯罪行為既持續
    實施至法律修正施行後，自無行為後法律變更之情形可言，
    應逕依修法後之規定論處（最高法院八十九年度臺非字第一
    八六號裁判意旨參照），附此敘明。公訴意旨雖未敘及被告
    乙○○、丁○○共同散布如附表編號二至五三所示盜版DVD
    影音光碟片、盜版「神鬼剋星」、「衝出寧靜號」、「婚禮
    終結者」等DVD 影音光碟片，以及被告丁○○單獨散布盜版
    「玩命手機、「限制級戰警2 －極限公園」、「食罪人」等
    DVD 影音光碟片等事實，惟此部分犯行既與檢察官提起公訴
    之犯罪事實有集合犯之包括一罪關係，即為本案起訴效力所
    及，且經檢察官移送併案審理（臺灣板橋地方法院檢察署九
    十五年度偵字第二二九０三號、第二四二七四號），本院自
    應併予審究。又被告二人以一散布行為侵害數著作財產權而
    觸犯相同之罪名，為同種想像競合犯，應依刑法第五十五條
    規定論以一明知係侵害著作財產權之重製光碟而散布罪。爰
    審酌被告乙○○、丁○○利用網際網路販賣侵害他人著作財
    產權之影音光碟片，除損害他人之智慧財產權，更破壞我國
    保護智慧財產權之形象，惟姑念其二人均無犯罪前科，有臺
    灣高等法院被告前案紀錄表二件在卷足憑，平日素行尚稱良
    好，而渠等於犯罪後均坦承犯行，深具悔意，且已與告訴人
    基本國際股份有限公司達成和解，亦獲如附表所示公司之諒
    解並同意給予被告二人自新之機會，有刑事聲請狀一紙存卷
    可查（附於本院卷宗），並據告訴代理人戊○○委任之複代
    理人丙○○於本院準備程序中供陳明確（見本院九十六年二
    月六日準備程序筆錄），態度均屬良好，兼衡被告二人之犯
    罪動機、散布盜版光碟片之時間及數量等一切情狀，分別量
    處如主文所示之刑，以資懲儆。又被告乙○○、丁○○前未
    曾受有期徒刑以上刑之宣告，因一時失慮，偶罹刑典，事後
    已坦承犯行，深具悔意，並積極與告訴人商談和解亦獲諒解
    ，信渠等經此刑之宣告後，應知警惕而無再犯之虞，本院因
    認以暫不執行其刑為當，爰依刑法第七十四條第一項第一款
    規定均予宣告緩刑四年，用啟自新。
三、扣案如附表所示盜版DVD 影音光碟片共七十二片，均係被告
    乙○○所購入供販賣而侵害他人著作財產權之物，不問屬於
    犯人與否，皆應依著作權法第九十八條但書規定沒收之。至
    警方於九十五年八月十七日下午八時十五分許，在丁○○位
    於臺北縣永和巿竹林路一七九巷十八號六樓住處內，所查扣
    其開設之永和福和郵局帳戶存摺二本，僅得認係本案之證據
    資料，尚非供被告等人為本案犯罪所用之物，亦非違禁物，
    爰不予宣告沒收，併此敘明。
據上論斷，應依刑事訴訟法第二百七十三條之一第一項、第二百
九十九條第一項前段，著作權法第九十一條之一第二項、第三項
、第九十八條但書，刑法十一條前段、第二十八條、第五十五條
、第七十四條第一項第一款，判決如主文。
本案經檢察官張瑞娟到庭執行職務。
中　　華　　民　　國　　96　　年　　2 　　月　　16　　日
                  刑事第七庭  法　官  王　瑜　玲
上列正本證明與原本無異。
如不服本判決，應於判決送達後10日內向本院提出上訴狀（應附
繕本），上訴於臺灣高等法院。
中　　華　　民　　國　　96　　年　　2 　　月　　16　　日
                              書記官  陳  香  君
附錄本案論罪科刑法條全文：
著作權法第九十一條之一
擅自以移轉所有權之方法散布著作原件或其重製物而侵害他人之
著作財產權者，處三年以下有期徒刑、拘役，或科或併科新臺幣
五十萬元以下罰金。
明知係侵害著作財產權之重製物而散布或意圖散布而公開陳列或
持有者，處三年以下有期徒刑，得併科新臺幣七萬元以上七十五
萬元以下罰金。
犯前項之罪，其重製物為光碟者，處六月以上三年以下有期徒刑
，得併科新臺幣二十萬元以上二百萬元以下罰金。但違反第八十
七條第四款規定輸入之光碟，不在此限。
犯前二項之罪，經供出其物品來源，因而破獲者，得減輕其刑。
附表：
┌──┬──────┬───────┬──────────┬────┐
│編號│片        名│ 著作財產權人 │查　　獲　　經　　過│查扣數量│
├──┼──────┼───────┼──────────┼────┤
│ 一 │稀人        │英屬維京群島商│於九十五年八月十七日│一片    │
│    │            │群體國際股份有│下午六時五十分許，經│        │
│    │            │限公司臺灣分公│警持搜索票至乙○○位│        │
│    │            │司專屬授權基本│於臺北縣板橋巿金門街│        │
│    │            │國際股份有限公│二五巷二號七樓住處內│        │
│    │            │司在臺灣、金門│執行搜索，當場起出盜│        │
│    │            │、馬祖、澎湖地│版「稀人」DVD 影音光│        │
│    │            │區重製、出版、│碟片一片。          │        │
│    │            │發行          │                    │        │
├──┼──────┼───────┼──────────┼────┤
│ 二 │空軍一號    │美商迪士尼企業│於九十五年九月十八日│一片    │
│    │            │股份有限公司  │下午三時許，經調查員│        │
├──┼──────┤              │採搜索票至乙○○位於├────┤
│ 三 │亞瑟王      │              │上址住處內執行搜索，│一片    │
├──┼──────┤              │當場起出編號二至五二├────┤
│ 四 │果嶺爭鋒    │              │所示盜片DVD 影音光碟│一片    │
├──┼──────┼───────┤片共七十片（卷附扣押├────┤
│ 五 │變人        │美商迪士尼企業│物品目錄表誤載為六十│一片    │
│    │            │有限公司以及美│四片）。            │        │
│    │            │商新力影片家庭│                    │        │
│    │            │娛樂股份有限公│                    │        │
│    │            │司            │                    │        │
├──┼──────┼───────┤                    ├────┤
│ 六 │僵屍新娘    │美商華納兄弟娛│                    │一片    │
│    │            │樂公司        │                    │        │
├──┼──────┤              │                    ├────┤
│ 七 │完美風暴    │              │                    │一片    │
├──┼──────┤              │                    ├────┤
│ 八 │神秘河流    │              │                    │一片    │
├──┼──────┤              │                    ├────┤
│ 九 │查理與巧克力│              │                    │一片    │
│    │工廠        │              │                    │        │
├──┼──────┤              │                    ├────┤
│ 十 │漫長婚約    │              │                    │一片    │
├──┼──────┤              │                    ├────┤
│十一│鬼店        │              │                    │四片    │
├──┼──────┼───────┤                    ├────┤
│十二│生死時速    │美商廿世紀福斯│                    │一片    │
│    │            │影片股份有限公│                    │        │
│    │            │司            │                    │        │
├──┼──────┤              │                    ├────┤
│十三│明天過後    │              │                    │一片    │
├──┼──────┤              │                    ├────┤
│十四│異形大戰鐵血│              │                    │一片    │
│    │戰士        │              │                    │        │
├──┼──────┤              │                    ├────┤
│十五│捉迷藏      │              │                    │一片    │
├──┼──────┤              │                    ├────┤
│十六│終極警探1   │              │                    │一片    │
├──┼──────┤              │                    ├────┤
│十七│終極警探2   │              │                    │一片    │
├──┼──────┤              │                    ├────┤
│十八│終極警探3   │              │                    │一片    │
├──┼──────┼───────┤                    ├────┤
│十九│春心蕩漾    │美商環球製作有│                    │二片    │
│    │            │限責任合夥    │                    │        │
├──┼──────┤              │                    ├────┤
│二十│冷山        │              │                    │一片    │
├──┼──────┤              │                    ├────┤
│二一│速度激情    │              │                    │一片    │
├──┼──────┤              │                    ├────┤
│二二│情約今生    │              │                    │一片    │
├──┼──────┤              │                    ├────┤
│二三│關於查理的真│              │                    │一片    │
│    │相          │              │                    │        │
├──┼──────┤              │                    ├────┤
│二四│回到未來1-3 │              │                    │九片    │
├──┼──────┤              │                    ├────┤
│二五│真情假愛    │              │                    │一片    │
├──┼──────┤              │                    ├────┤
│二六│慕尼黑慘案  │              │                    │四片    │
├──┼──────┼───────┤                    ├────┤
│二七│火線大行動  │美商哥倫比亞影│                    │一片    │
│    │            │片股份有限公司│                    │        │
├──┼──────┤              │                    ├────┤
│二八│成名在望    │              │                    │一片    │
├──┼──────┤              │                    ├────┤
│二九│墨西哥往事  │              │                    │一片    │
├──┼──────┤              │                    ├────┤
│三十│愛國者      │              │                    │二片    │
├──┼──────┤              │                    ├────┤
│三一│藝伎回億錄  │              │                    │二片    │
├──┼──────┤              │                    ├────┤
│三二│佐羅傳奇    │              │                    │二片    │
├──┼──────┤              │                    ├────┤
│三三│反恐特勤組  │              │                    │二片    │
├──┼──────┤              │                    ├────┤
│三四│偷心        │              │                    │一片    │
├──┼──────┤              │                    ├────┤
│三五│聖女貞德    │              │                    │一片    │
├──┼──────┼───────┤                    ├────┤
│三六│永不妥協    │美商環球影片製│                    │一片    │
│    │            │作有限責任合夥│                    │        │
├──┼──────┼───────┤                    ├────┤
│三七│刀鋒戰士1   │美商新線製作有│                    │一片    │
│    │            │限公司        │                    │        │
├──┼──────┤              │                    ├────┤
│三八│刀鋒戰士2   │              │                    │一片    │
├──┼──────┤              │                    ├────┤
│三九│刀鋒戰士3   │              │                    │一片    │
├──┼──────┤              │                    ├────┤
│四十│蝴蝶效應    │              │                    │一片    │
├──┼──────┼───────┤                    ├────┤
│四一│甜心先生    │美商三星影片股│                    │一片    │
│    │            │份有限公司    │                    │        │
├──┼──────┤              │                    ├────┤
│四二│酷斯拉      │              │                    │一片    │
├──┼──────┼───────┤                    ├────┤
│四三│人骨拼圖    │美商環球製作有│                    │一片    │
│    │            │限公司責任合夥│                    │        │
├──┼──────┼───────┤                    ├────┤
│四四│貓屎先生    │美商三星影片股│                    │一片    │
│    │            │份有限公司    │                    │        │
├──┼──────┤              │                    ├────┤
│四五│費城故事    │              │                    │一片    │
├──┼──────┼───────┤                    ├────┤
│四六│畢業生      │美商米高梅影片│                    │一片    │
│    │            │股份有限公司  │                    │        │
├──┼──────┤              │                    ├────┤
│四七│沉默的羔羊  │              │                    │一片    │
├──┼──────┼───────┤                    ├────┤
│四八│沉默的羔羊2 │美商米高梅影片│                    │一片    │
│    │            │股份有限公司以│                    │        │
│    │            │及美商環球影片│                    │        │
│    │            │製作有限責任合│                    │        │
│    │            │夥            │                    │        │
├──┼──────┼───────┤                    ├────┤
│四九│沉默的羔羊前│美商環球影片製│                    │一片    │
│    │傳          │作有限責任合夥│                    │        │
├──┼──────┼───────┤                    ├────┤
│五十│雙重陰謀    │美商派拉蒙影片│                    │一片    │
│    │            │股份有限公司  │                    │        │
├──┼──────┤              │                    ├────┤
│五一│魔力女戰士  │              │                    │一片    │
├──┼──────┤              │                    ├────┤
│五二│K-19        │              │                    │一片    │
├──┼──────┼───────┼──────────┼────┤
│五三│婚禮終結者  │美商新線製作股│財團法人電影及錄影著│一片    │
│    │            │份有限公司    │作保護基金會職員於九│        │
│    │            │              │十五年七月十八日上網│        │
│    │            │              │標購後，提供於警方查│        │
│    │            │              │扣。                │        │
├──┴──────┴───────┴──────────┴────┤
│　　　　　　　　　　　　　　　查扣盜版DVD 影音光碟片總數：七十二片│
└─────────────────────────────────┘
